server/LibreOfficePortable/App/libreoffice/share/extensions/dict-pt-BR/README_hyph_pt_BR.txt
Correção da quebra de sílabas das palavras 'envolvidos' (en-vo-lvi-dos)
substituição  de 'o1l2v' por 'o2l1v'
Colaboração João Paulo Vinha Bittar

Inclusão dos códigos
t3g
1t4h2
1t2i
1t2í
1t2l4
2t3m4
1t3n2
1t2o
1t2ó
1t2ô
1t2õ4
1t4r2
2t3s4
2t3t4
1t2u
1t2ú
2t3z
u2a
g4u6á
u1á
q4u6á
u1ã
g4u6ã
q4u6ã
u1b2á
u1b2a
u2b1z2
u2bl
u1b2â
u2b1n2
u2b1t2
u2b1m2
u2b1j2
u2b1f2
u1b2ú
u2b1v2
u2b1p2
u2br
u1b2u
u1b2i
u1b2é
u1b2e
u2b1d2
u1b2ô
u1b2ã
u1b2ó
u2b1g2
u2b1c2
u2b1s2
u2b1q4
u1b2í
u1b2o
ú3b2
.s2u4b3s4i6s1
.s2u4b3s4e6r1
.s2u4b3s2e1
.s2u4b3l2i5n4h2
1s2u4b4s3t2
.s2u4b5r2
.s2u4b3n2
.s2u4b3s2i1
.s2u4b4s3t2
.s2u4b4s3c2
.s2u4b3s2í1
.s2u4b3m2
.s2u4b3l2i5m2i3n2
.s2u4b3l2o5
.s2u4b3p2
u1c2á
u1c2o
u1c2í
u1c4h2
u1c2ú
u1c2u
u1c2ô
u1c2e
u1c2ê
u1c2ã
u2c1n2
u1c2é
u2c1ç2
u1c2a
u2c1z2
u1c2y
u2c1m2
u1c4r2
u2c1s2
u1c2ó
u1c2i
u2c1t2
u2c1c2
u1c2â
u1c4l2
ú3c2
u3d2
ú3d2
u2e
u1é
q4u6é
g4u6é
u1ê
g4u6ê
q4u6ê
u3f2
u3g2
ú1g
u2i
u1í
g4u6í
q4u6í
u3j2
u1l2o
u2l1ç2
u2l1d2
u1l2õ4
u1l2ô
u2l1c2
u1l2a
u2l1b2
u2l1p2
u2l1g2
u2l1t2
u1l2e
u2l1q4
u1l2u
u2l1f2
u2l1m2
u2l1l2
u2l1z2
u1l2ó
u1l2ã
u1l2â
u2l1s2
u1l2á
u2l1x2
u2l1n2
u1l4h2
u2l1v2
u1l2í
u2l1r2
u1l2ú
u1l2é
u1l2ê
u1l2i
ú2l1m2
ú2l1v2
ú1l2u
ú1l2e
ú2l1f2
ú1l4h2
ú2l1p2
ú2l1t2
ú1l2a
ú2l1g2
ú1l2o
ú1l2i
ú2l1d2
ú2l1b2
ú2l1c2
u2m1m2
u1m2é
u2m1t2
u1m2í
u2m1z2
u2m1n2
u1m2a
u1m2â
u1m2i
u2m1h2
u1m2o
u1m2ó
u1m2ã
u1m2e
u2m1l2
u1m2á
u2m1b2
u2m1p2
u1m2ô
u1m2ú
u1m2ê
u1m2u
ú2m1n2
ú1m2e
ú1m2a
ú2m1p2
ú1m2i
ú1m2u
ú2m1b2
u2n4s1v2
u2n1l2
u2n1x2
u2n1z2
u2n4s1p2
u2n1f2
u2n1t2
u2n1v2
u2n4s1f2
u2n4s1t2
u2n4s.
u2n4s1d2
u2n1r2
u2n1g2
u2n1s2é
u2n1b2
u2n1ç2
u2n1d2
u2n1s2i
u2n1s2o
u2n1j2
u2n1k2
u2n1n2
u1n2í
u1n2ó
u1n2ú
u1n2i
u1n2é
u1n2e
u1n2ã
u1n2â
u1n2á
u2n1q4
u1n2a
u2n4s1c2
u1n2o
u1n2ô
u1n4h2
u2n1s2e
u1n2u
u2n1c2
ú1n2i
ú2n1q4
ú1n2e
ú1n4h2
ú1n2o
ú2n1d2
ú2n1z2
ú1n2a
ú2n1v2
ú2n1s2i
ú2n1g2
ú2n3s.
ú2n1c2
ú2n1j2
ú2n1f2
ú1n2u
u2o
2u1ó3
u3p2
ú3p2
u3q4
u2r1z2
u2r1j2
u2r1t2
u2r3r2
u1r2ú
u2r1c2
u2r1s2
u2r1b2
u1r2i
u2r1f2
u1r2a
u1r2ô
u2r1d2
u1r2õ4
u1r2í
u1r2e
u2r1n2
u1r2ó
u1r2á
u1r2â
u1r2o
u2r1h2
u1r2é
u1r2ê
u1r2ã
u2r1g2
u2r1q4
u2r1m2
u2r1ç2
u2r1p2
u2r1k2
u1r2y
u2r1v2
u1r2u
u2r1l2
ú3r2
u1s2u
u2s1z2
u2s1q4
u2s1b2
u1s4h2
u2s3s2
u2s1t2
u2s1j2
u2s1n2
u2s1m2
u2s1v2
u2s1g2
u2s1c2
u1s2i
u2s1l2
u1s2o
u1s2á
u1s2ó
u1s2ú
u2s1f2
u2s1d2
u1s2a
u1s2é
u1s2í
u1s2ê
u1s2â
u1s2ã
u1s2e
u1s2ô
u2s1p2
u2s1r2
ú2s1p2
ú2s3s2
ú2s1m2
ú2s1q4
ú1s2a
ú2s1t2
ú2s1n2
ú1s2o
ú1s2e
ú1s2i
ú2s1c2
u3t2
ú3t2
u3u
u3v2
ú3v2
u3x2
u1z2a
u1z2ã
u1z2o
u1z2ú
u1z2â
u1z2e
u1z2í
u2z1m2
u2z1b2
u1z2á
u2z1z2
u1z2ô
u1z2ê
u2z1l2
u1z2i
u1z2u
u1z2ó
u1z2é
1v2a
1v2á
1v2ã
1v2e
1v2é
1v2ê
1v2i
1v2í
1v2o
1v2ó
1v2ô
1võe3z
1vões
1v4r2
1v2u
w2a
1x2a
1x2á
1x2ã
2x3c4
1x2e
1x2é
1x2ê
1x2i
1x2í
1x2o
1x2ó
1x2ô
2x3p4
x1s
2x3t4
1x2u
y2a
1ye
.yer1
1z2a
1z2á
1z2ã
1z2e
1z2é
1z2ê
1z2i
z4í
1z2o
1z2ó
1z2ô
1z2u
z1z
e1õ2e3z


==========

Versão 1.0.3 DivSilab. Nela foram implementados os seguintes recursos:

.Inclusão de regras para o par 'eg'. Corrigindo translineação de 'segmento'.
.Inclusão de regras para o par 'ég'.
.Inclusão de regras para o par 'eb'.
.Inclusão de regras para o par 'éb'.
.Inclusão de regras para o par 'ed'.
.Inclusão de regras para o par 'éd'.
.Inclusão de regras para o par 'ef'.
.Inclusão de regras para o par 'éf'.
.Inclusão de regras para os pares: ab, áb, ad, ád, af, áf, ag, ág, ah,aj,ak, at e át.
.Correção de regras para o par 'ob'.Corrigindo translineação de 'problema'.

=======================
Versões Anteriores

Versão 1.0.2 DivSilab

Nesta atualização foi implementado o DivSilab - Divisor de Sílabas do LibreOffice.

Desenvolvido com base no léxico do VERO, através de análise combinatória,
extraíndo-se os casos reais e descartando-se as condições inexistentes.

O DivSilab é um arquivo texto. Seu desenvolvimento está baseado no algorítmo de Frank M. Liang.
O algorítimo de Liang usa valores entre 0 e 9 exclui-se o valor 0 (zero), uma vez que está
implícito. Valores ímpares indicam possíveis pontos divisão silábica, e os valores pares
(incluindo 0) indicam pontos que não devem ter divisão. Números mais altos indicam uma maior
magnitude do "melhor" para os números ímpares, e pares uma maior amplitude do "pior".
O ponto (.) indica a extremidade de uma palavra. À esquerda início e à direita término.

Exemplo:
Examinemos a palavra a baixo.

  Silábicas

Extraindo-se do arquivo somente as regras envolvidas para a formação desta palavra vamos encontrar:

  s2i
  i3l2á
  l4á
  á1b2
  3b2i
  i1c4
  3c2a
  2s.

Compondo teremos:

obs.: mude a fonte para Courier New para visualizar melhor o exemplo.

s i l á b i c a s
s2i
    l4á
  i3l2á
    l4á
      á1b2
       3b2i
          i1c4
           3c2a
               2s.
------------------
s2i3l4á3b2i3c4a2s   <--- Resultado
s i-l á-b i-c a s --> si-lá-bi-cas

Obs.: ao resultado é agregado o maior peso de cada coluna.



Esquema de Liang
--------------------------------------------------
Descrição         Peso       Entrada Liang
--------------------------------------------------
Melhor que abaixo   5             9
Melhor que abaixo   4             7
Melhor que abaixo   3             5
Melhor que abaixo   2             3
Admissível          1             1
Evitar              0             0
Pior que acima     -1             2
Pior que acima     -2             4
Pior que acima     -3             6
Pior que acima     -4             8
--------------------------------------------------

No nosso trabalho usamos até o nível 6.
Foram desenvolvidos três pequenos aplicativos. Um para gerar combinações ' ab','ac' ,'ad'
... 'ich', 'ras', etc, etc.
O outro para conferir a existência destas combinações no léxico do VERO, extraindo somente
as válidas e o número de ocorrências de cada uma.
E um terceiro para extrair as regras envolvidas na composição de uma determinada palavra.
Usamos uma planilha no Calc para ordenar e configurar as regras, começando pelas de maior
incidência. As combinações óbvias como 'ca', 'ba', 'pr', dr, bl...
foram rapidamente configuradas ...'c2a', 'b2a', 'p4r', 'd4r', 'b4l' ...
Para os mais complexos, extraímos do Vero todas as palavras contempladas com a combinação
pesquisada, e criamos as regras. Exemplo 'ic'
mICAreta --> i3c2a
frICCionar --> i2c3c4
mICRo  --> i2c3r4
...
